Minutes et répertoires du notaire Nicolas Charles LE PRÉVOST, 27 mai 1710 - décembre 1719 (étude I)
Archives nationales
- Minutes de Nicolas Charles LE PRÉVOST, mai 1710 - décembre 1719; MC/ET/I/239 - MC/ET/I/287
  - Minutes. 1717, septembre - octobre, septembre - octobre 1717; MC/ET/I/273
    - Contrat de mariage entre Noël Fulchie, maître arquebussier, rue Saint-Benoît, et Catherine Lequin, fille de Barthélémy Lequin, marchand orfèvre, rue de l'Arbalête., 10 octobre 1717; MC/ET/I/273
      contrat de mariage; Saint-Benoît (rue); Arbalète (rue de l'); Fulchie, Noël; Lequin, Catherine; Lequin, Barthélémy; orfèvre
    - Contrat de mariage entre Jean Allaire, officier du roi, rue des Boucheries et Marie Papin, veuve d'Etienne Casset, officier du roi, bourgeois de Versailles, rue des Saints-Pères., 14 octobre 1717; MC/ET/I/273
      contrat de mariage; Saints-Pères (rue des); Allaire, Jean; Papin, Marie; Casset, Etienne
    - Contrat de mariage entre Louis Gasselin, marchand peaussier, quai Pelletier, et Marie-Louise Paton, fille de feu Jacques Paton, marchand bourgeois de Paris, rue Aubry-le-Boucher., 15 octobre 1717; MC/ET/I/273
      contrat de mariage; Pelletier (quai); Aubry-le-Boucher (rue); Gasselin, Louis; Paton, Marie-Louise; Paton, Jacques; commerçant; commerçant
    - Contrat de mariage entre Pierre Amourettes, sergent, Hôtel des Invalides et Marguerite Bertrand, fille de Simon Bertrand, compagnon maçon, rue du Four., 17 octobre 1717; MC/ET/I/273
      contrat de mariage; Invalides (hôtel des); Four (rue du); Amourettes, Pierre; Bertrand, Marguerite; Bertrand, Simon; maçon
    - GIROUST (Pierre) Menuisier ébénistes Rue de Charonne § Mariage, 17 octobre 1717; MC/ET/I/273
      contrat de mariage; Giroust, Pierre
    - Contrat de mariage entre Pierre Giroust, menuisier ébéniste, rue de Charonne, et Catherine Prevost, fille de Jean Prevost, maître sculpteur, rue de la Corne., 17 octobre 1717; MC/ET/I/273
      contrat de mariage; Charonne (rue de); Corne (rue de la); Giroust, Pierre; Prevost, Catherine; Prevost, Jean; menuisier; ébéniste; sculpteur
    - Contrat de mariage entre Jean-Antoine Boissiere, maître coutelier, rue de Seine, et Jeanne Guillemot, fille de feu Pierre Guillemot, marchand à Louhans près Chalons-sur-Sâone, rue de Seine., 18 octobre 1717; MC/ET/I/273
      contrat de mariage; Seine (rue de); Boissiere, Jean-Antoine; Guillemot, Jeanne; Guillemot, Pierre; commerçant
    - Testament d'Antoine Lavarize (dit Beaujollois), soldat, Hôtel des Invalides., 20 octobre 1717; MC/ET/I/273
      testament; Invalides (hôtel des); Lavarize dit Beaujollois, Antoine
    - Contrat de mariage entre Balthazard Eydieu, premier commis du Marquis de la Villière, secrétaire d'état, rue de Grenelle, et Marie-Anne Dalleron, fille de Jean-Baptiste Dalleron, bourgeois de Paris, rue de Grenelle., 22 octobre 1717; MC/ET/I/273
      contrat de mariage; Grenelle (rue de); Eydieu, Balthazard; Dalleron, Marie-Anne; Dalleron, Jean-Baptiste; La Vrillère (marquis de la)
    - Inventaire après décès de Marie Coutault, marchand de vin, à la requête de son épouse Marie Desseau., 23 octobre 1717; MC/ET/I/273
      inventaire après décès; Coutault, Marie; Desseau, Marie; commerçant
    - Contrat de mariage entre Alexandre Robert, rue de la Planche, et Elisabeth Delaville, fille de Jean Delaville, compagnon couvreur de maison, rue de Seine., 24 octobre 1717; MC/ET/I/273
      contrat de mariage; Planche (rue de la); Seine (rue de); Robert, Alexandre; Delaville, Elisabeth; Delaville, Jean; couvreur
    - Inventaire après décès d'Anne Queray, femme de Pierre Marchand, maître jardinier, rue de Babylone., 26 octobre 1717; MC/ET/I/273
      inventaire après décès; Babylone (rue de); Queray, Anne; Marchand, Pierre; jardinier
    - Testament de Marie-Anne de Chateauneuf du Clos, fille majeure, rue des Marais., 30 octobre 1717; MC/ET/I/273
      testament; Marais (rue des); Chateauneuf du Clos, Marie-Anne de
    - CHARLOT (Claude) Architecte entre preneur des bâtiments § Bail, 31 octobre 1717; MC/ET/I/273
      bail; Charlot, Claude
  - Minutes. 1717, novembre - décembre, novembre - décembre 1717; MC/ET/I/274
    - Partage de François Goupy, garde de la prévôté de l'Hôtel Royal des Invalides, et sa femme Anne Grajon., 6 novembre 1717; MC/ET/I/274
      partage; Goupy, François; Grajon, Anne
    - Partage de Anne Grajon, et son époux François Goupy., 6 novembre 1717; MC/ET/I/274
    - LEROY (Nicolas) Masson Rue de Verneuil § Obligation, 14 novembre 1717; MC/ET/I/274
      obligation; Leroy, Nicolas
    - VIAL (Louis dit Dubois) Maçon Fosses de Monsieur le prince § Consentement et Convention, 14 novembre 1717; MC/ET/I/274
      Vial dit Dubois, Louis
    - Testament de Marie Beulé, fille majeure, rue du Four., 17 novembre 1717; MC/ET/I/274
      testament; Four (rue du); Beulé, Marie
    - DANIEL (Jean) Maître maçon § Quittance, 17 novembre 1717; MC/ET/I/274
      quittance; Daniel, Jean
    - MARCHAND (Marc) Juré expert, Entrepreneur de bâtiments. Rue de la Lune § Quittance, 17 novembre 1717; MC/ET/I/274
    - Contrat de mariage entre Charles-François Guillaume, maître pâtissier, grande rue Mouffetard et Marie-Madeleine Paulet, fille de Mathieu Paulet, entrepreneur en bâtiments, rue Saint-Dominique., 18 novembre 1717; MC/ET/I/274
      contrat de mariage; Mouffetard (rue); Saint-Dominique (rue); Guillaume, Charles-François; Paulet, Marie-Madeleine; Paulet, Mathieu; pâtissier; chef d'entreprise
    - PAULLET (Mathieu) Entrepreneur des bâtiments Saint Dominique § Mariage, 18 novembre 1717; MC/ET/I/274
      contrat de mariage; Paullet, Mathieu
    - Contrat de mariage entre Louis-François Choine, rue Guizarde, et Edmée Miche, fille de feu Jacques Miche, gagne-deniers, rue des Canettes., 19 novembre 1717; MC/ET/I/274
      contrat de mariage; Guisarde (rue); Canettes (rue des); Choine, Louis-François; Miche, Edmée; Miche, Jacques; journalier
    - Testament de Marie-Angélique de Bazare, veuve de Antoine Duflos, avocat au Parlement, rue Honoré-Chevalier., 20 novembre 1717; MC/ET/I/274
      testament; Honoré-Chevalier (rue); Bazare, Marie-Angélique de; Duflos, Antoine; avocat au parlement (Ancien Régime)
    - ROUSSEAU (Claude) Maçon § BAIL, 20 novembre 1717; MC/ET/I/274
      bail; Rousseau, Claude
    - BAZARRO (Marie, Angélique de) veuve de DUFLOS § dépôt du testament, 20 novembre 1717; MC/ET/I/274
      testament; Bazarro, Marie Angélique de
    - Contrat de mariage entre Antoine Cottereau, marchand de bois, rue Payenne, et Marie-Geneviève Villot, fille de Antoine Villot, bourgeois de Paris, rue Beauregard., 21 novembre 1717; MC/ET/I/274
      contrat de mariage; Payenne (rue); Beauregard (rue); Cottereau, Antoine; Villot, Marie-Geneviève; Villot, Antoine; commerçant
    - Contrat de mariage entre Etienne Dionet, compagnon charpentier, rue du Four, et Marie-Claude Lepestre, fille de feu Gilles Lepestre, marchand de vin, rue de Vaugirard., 21 novembre 1717; MC/ET/I/274
      contrat de mariage; Four (rue du); Vaugirard (rue de); Dionet, Etienne; Lepestre, Marie-Claude; Lepestre, Gilles; charpentier; commerçant
    - Contrat de mariage entre Gérard Pillot, entrepreneur de bâtiments, rue Saint-Dominique, et Jeanne Debary, veuve de Nicolas Cartier, marchand de vin, rue Saint-Dominique., 22 novembre 1717; MC/ET/I/274
      contrat de mariage; Saint-Dominique (rue); Pillot, Gérard; Debary, Jeanne; Cartier, Nicolas; chef d'entreprise; commerçant
    - MARESCHAL (Nicolas) Maître maçon Rue de Seine § Devis et marché, 22 novembre 1717; MC/ET/I/274
      devis; marché; Mareschal, Nicolas
    - PILLOT (Gérard) Entrepreneur des bâtiments; Rue Saint-Dominique § Mariage, 22 novembre 1717; MC/ET/I/274
      contrat de mariage; Pillot, Gérard
    - Contrat de mariage entre Pierre Fripet, bourgeois de Paris, rue du Bac, et Catherine Meunier, fille de feu René Meunier, maître chirurgien à Neuilly-Saint-Pierre près de Tours, grande rue de Taranne., 26 novembre 1717; MC/ET/I/274
      contrat de mariage; Bac (rue du); Taranne (rue); Fripet, Pierre; Meunier, Catherine; Meunier, René; chirurgien
    - Testament de Geneviève Roussy, veuve de Claude Meusnier, maître vitrier, rue du Petit-Lion., 2 décembre 1717; MC/ET/I/274
      testament; Petit-Lion (rue du); Roussy, Geneviève; Meusnier, Claude; vitrier
    - Quittance par Charles Bernard, demeurant rue Regratière, à cause de sa femme, Anne Bichebois, à Marie Millet, femme de François Du Hallot, comte de L'Étourville, de 159 livres 15 sols., 3 décembre 1717; MC/ET/I/274
    - BOURGUIN (Pierre) Maître doreur Rue Saint-André § Apprentissage, 4 décembre 1717; MC/ET/I/274
      contrat d'apprentissage; Bourguin, Pierre
    - Testament d'Anne Lefèvre, veuve de feu Jean Michel, maître taillandier, rue de la Barillerie., 12 décembre 1717; MC/ET/I/274
      testament; Barillerie (rue de la); Lefèvre, Anne; Michel, Jean; forgeron
    - Messager (François), maître menuisier, rue de la Planche § Devis et marche, 12 décembre 1717; MC/ET/I/274
      devis; marché; Messager, François
    - Inventaire après décès de François Foucault, peintre, enclos de l'Abbaye de Saint-Germain-des-Prés, à la requête de son épouse Marie-Anne-Thérèse Leroy., 15 décembre 1717; MC/ET/I/274
      inventaire après décès; Saint-Germain-des-Prés (hameau); Foucault, François; Leroy, Marie-Anne-Thérèse; peintre
    - Foucault (Claude), maître peintre, rue Montorgueil § Inventaire, 15 décembre 1717; MC/ET/I/274
      inventaire après décès; Foucault, Claude
    - Testament de Catherine Bajolot, fille majeure, rue Sainte-Marguerite., 16 décembre 1717; MC/ET/I/274
      testament; Sainte-Marguerite (rue); Bajolot, Catherine
    - BAJOLLOT (Catherine) § dépôt du testament de Catherine BAJOLLOT, 16 décembre 1717; MC/ET/I/274
      testament; Bajollot, Catherine
    - Contrat de mariage entre Jean François Paul de Rassent, marquis de l'Aulne, chevalier, lieutenant général des armées du roi, place de Fourcy, et Marie Suzanne Langlois, fille d'Hubert Langlois, place de Fourcy., 21 décembre 1717; MC/ET/I/274
      contrat de mariage; Rassent, Jean-François-Paul de (marquis de l'Aulne); Langlois, Marie-Suzanne; Langlois, Hubert; officier (armée)
  - Minutes. 1718, janvier - février, janvier - février 1718; MC/ET/I/275
    - Contrat de mariage entre François Feugère, tailleur de pierre, petite rue de Taranne, et Elisabeth Charpentier, fille de feu Louis Charpentier, compagnon menuisier, petite rue de Taranne., 7 janvier 1718; MC/ET/I/275
      contrat de mariage; Taranne (petite rue); Feugère, François; Charpentier, Elisabeth; Charpentier, Louis; tailleur de pierre; menuisier
    - Contrat de mariage entre Nicolas Sivry, valet de chambre, rue Saint-Guillaume, et Marguerite Boulogne, fille de feu Edmé Boulogne, cocher, grande rue du Bac., 7 janvier 1718; MC/ET/I/275
      contrat de mariage; Saint-Guillaume (rue); Bac (rue du); Sivry, Nicolas; Boulogne, Marguerite; Boulogne, Edmé; employé de maison; conducteur de véhicules
    - Inventaire après décès de Marie Villeton, femme d'André Geoffroy, blanchisseur de linge, le Gros-Caillou., 11 janvier 1718; MC/ET/I/275
      inventaire après décès; Gros-Caillou (quartier); Villeton, Marie; Geoffroy, André; teinturier blanchisseur
    - Inventaire après décès de Catherine Bourgeois, rue de Beaune, veuve de Simon Larondeau, conseiller du Roi, trésorier extraordinaire des guerres, rue de Beaune., 13 janvier 1718; MC/ET/I/275
      inventaire après décès; Beaune (rue de); Bourgeois, Catherine; Larondeau, Simon; trésorier
    - Testament de Anne-Madeleine Boilheau, fille majeure, rue de Buci., 16 janvier 1718; MC/ET/I/275
      testament; Buci (rue de); Boilheau, Anne-Madeleine
    - Inventaire après décès de Madeleine Heudon, femme de Denis Lefèvre, maître jardinier, rue de Varennes., 21 janvier 1718; MC/ET/I/275
      inventaire après décès; Varenne (rue de); Heudon, Madeleine; Lefèvre, Denis; jardinier
    - Contrat de mariage entre Pierre Bouvant, bourgeois de Paris, et Louise Lecoffre, fille de feu Ferdinand Lecoffre, rue des Saints-Pères., 22 janvier 1718; MC/ET/I/275
      contrat de mariage; Saints-Pères (rue des); Bouvant, Pierre; Lecoffre, Louise; Lecoffre, Ferdinand
    - Partage de la succession de Marie Moyne, et Jacques Delic, maître éperonnier, bourgeois de Paris, son époux., 22 janvier 1718; MC/ET/I/275
      partage; Moyne, Marie; Delic, Jacques; forgeron
    - Partage de Jacques Delic, maître éperonnier, bourgeois de Paris, rue Saint-Benoît, et son épouse Marie Mayne., 22 janvier 1718; MC/ET/I/275
    - Contrat de mariage entre François Monsservin, valet de chambre, rue du Sépulcre, et Marie Marguerite Barroy, fille de feu Bonaventure Barroy, maître sculpteur, bourgeois de Paris, petite rue de Taranne., 23 janvier 1718; MC/ET/I/275
      contrat de mariage; Saint-Sépulcre (rue du); Taranne (petite rue); Monsservin, François; Barroy, Marie Marguerite; Barroy, Bonaventure; sculpteur
    - LEGUEDOIS (Armand) Sculpteur ND de Bonne-Nouvelle § Décharge de partage, 23 janvier 1718; MC/ET/I/275
      partage; Leguedois, Armand
    - BISSÉ (Louis) Menuisier Enclos de la Salpêtrière § Bail, 25 janvier 1718; MC/ET/I/275
      bail; Bissé, Louis
    - Contrat de mariage entre Antoine Carré, maître cordonnier, rue de Buci, et Marguerite Michel, fille de René Michel, maître cordonnier, rue Sainte-Marguerite., 26 janvier 1718; MC/ET/I/275
      contrat de mariage; Buci (rue de); Sainte-Marguerite (rue); Carré, Antoine; Michel, Marguerite; Michel, René; cordonnier
    - Testament d'Anne Joachim, veuve de Léonard Poinseau., 26 janvier 1718; MC/ET/I/275
      testament; Joachim, Anne; Poinseau, Léonard
    - Contrat de mariage entre Pierre Marchand, maître jardinier, rue de Babylone, et Marie Françoise Galois, fille de Pierre Galois, jardinier, rue Saint-Dominique., 26 janvier 1718; MC/ET/I/275
      contrat de mariage; Babylone (rue de); Saint-Dominique (rue); Marchand, Pierre; Galois, Marie Françoise; Galois, Pierre; jardinier; jardinier
    - Contrat de mariage entre Jean-Jacques Jans, tapissier haut lissier ordinaire du roi, manufacture des Gobelins, et Jeanne Marchais, fille de Jean Baptiste Marchais, officier du roi, rue de Taranne., 27 janvier 1718; MC/ET/I/275
      contrat de mariage; Taranne (rue); Jans, Jean-Jacques; Marchais, Jeanne; Marchais, Jean Baptiste; tapissier
    - Coypel Charles Antoine, premier peintre, écuyer du duc d'Orléans § Signature à un contrat de mariage, 27 janvier 1718; MC/ET/I/275
    - JANS (Jean-Jacques) tapissier hautelissier ordinaire du roi en la manufacture royale des Gobelins § Contrat de mariage entre .. et Jeanne MARCHAIS, fille de Jean Baptiste Marchais, officier du roi, demeurant rue de Taranne (Signature de Jules Robert de Cotte, Antoine Coypel, 1er peintre du duc d'Orléans, Marie Lebé, veuve de René Houasse, peintre ordianire du roi et directeur de l'acd. de Rome), 27 janvier 1718; MC/ET/I/275
      contrat de mariage; Jans, Jean-Jacques
    - JANS (Jean-Jacques) tapissiers aux Gobelins § Contrat de mariage de. .. avec Jeanne Marchais, la présence de nombreux témoins, artistes et de toute sa famille, 27 janvier 1718; MC/ET/I/275
      Artisans XVIIe, par M. Jurgens, M.A. Fleury, R. Gourmelon et le personnel du Minutier central, 1954-1996 (fichier papier entièrement dématérialisé; voir contexte dans le Plan d’orientation général - Notaires de Paris, guides thématiques du Minutier).
    - HOUASSE (René) + peintre ordinaire du Roi et du roi et directeur de son académie royale à Rome § signature de Mari Labé, sa femme, au contrat de mariage de Jans, sa tante maternelle, 27 janvier 1718; MC/ET/I/275
      contrat de mariage; Houasse, René
    - ARCHITECTE COTTE (Robert de) § Signature à un contrat de mariage, 27 janvier 1718; MC/ET/I/275
      contrat de mariage; Cotte, Robert de
    - PARDAILLAN DE GONDRIN (Gabriel-Balthazar) surintendant des bâtiments, jardins, arts. et manufacture de France § Signe au Contrat de mariage de. .. Jaus, tapissier., 27 janvier 1718; MC/ET/I/275
      contrat de mariage; Pardaillan de Gondrin, Gabriel-Balthazar
    - COYPEL (Charles-Antoine) écuyer premier peintre du duc d'Orleans, régent. § Signature au contrat de mariage de Jaus, 27 janvier 1718; MC/ET/I/275
      contrat de mariage; Coypel, Charles-Antoine
    - COUSTOUS (Nicolas) sculpteur ordinaire du roi et recteur en son académie. § Signature de Suzanne Houasse, femme de. .. au contrat de mariage de Jaus, son cousin germain, 27 janvier 1718; MC/ET/I/275
      contrat de mariage; Coustous, Nicolas
    - Signature de Robert de Cotte, conseiller du roi, premier architecte et intendant de ses bâtiments, au contrat de mariage entre Jean-Jacques Jans, tapissier haut-lissier ordinaire du roi à la manufacture des Gobelins, fils de Jean Jans, aussi tapissier haut-lissier aux Gobelins, et de défunte Anne Le Bé, et Jeanne Marchais, fille de Jean-Baptiste Marchais, officier du roi, et de Marguerite Lefroid. Ont signé aussi, avec les parents et amis: Jules-Robert de Cotte, contrôleur général des bâtiments du roi, Charles-Antoine Coypel, écuyer, premier peintre du duc d'Orléans, régent du royaume, Marie Le Bé, veuve de René Houasse, peintre ordinaire du roi et directeur de l'académie royale à Rome, tante maternelle du futur époux, Suzanne Houasse, femme de Nicolas Coustou, sculpteur ordinaire du roi, cousine germaine., 27 janvier 1718; MC/ET/I/275
      Documents du Minutier central concernant l'histoire de l'art (1700-1750), par Mireille Rambaud, tome II [études I à X, soit 2357 actes], Paris, Archives nationales, 1971, p. 42 (instrument de recherche imprimé dématérialisé, certaines notices sont plus détaillées dans la version intégrale accessible en ligne par la rubrique 'Autres instruments de recherche', voir contexte dans le Plan d’orientation général - Notaires de Paris, guides thématiques du Minutier).
    - Contrat de mariage entre Nicolas Chennevotot, rue de Guénégaud, et Jeanne Le Turcq, fille de feu Guillaume Le Turcq, étalier boucher, rue du Four., 28 janvier 1718; MC/ET/I/275
      contrat de mariage; Guénégaud (rue); Chennevotot, Nicolas; Le Turcq, Jeanne; Le Turcq, Guillaume; boucher
    - Inventaire après décès de Marthe Royer, veuve de Jean du Theim de la Tour, marchand négociant., 31 janvier 1718; MC/ET/I/275
      inventaire après décès; Royer, Marthe; Theim de la Tour, Jean du; commerçant; négociant
    - Inventaire après décès de Nicole Lepreux, et Jacques Girard, son époux., 1er février 1718; MC/ET/I/275
      inventaire après décès; Lepreux, Nicole; Girard, Jacques
    - inventaire après décès de Jacques Girard, marchand laboureur, grande rue du faubourg Saint-Honoré, et Nicole Le Preux, sa femme., 1er février 1718; MC/ET/I/275
      inventaire après décès; Faubourg-Saint-Honoré (rue du); Girard, Jacques; Le Preux, Nicole; commerçant; agriculteur
    - Contrat de mariage entre Antoine Decallongne, marchand épicier, bourgeois de Paris, rue Saint-Denis, et Geneviève Guillaume, fille de Pierre Guillaume, maître tailleur, rue Mazarine., 2 février 1718; MC/ET/I/275
      contrat de mariage; Saint-Denis (rue); Mazarine (rue); Decallongne, Antoine; Guillaume, Geneviève; Guillaume, Pierre; commerçant; commerçant; tailleur d'habits
    - Contrat de mariage entre Denis Lefèvre, maître jardinier, rue de Varenne, et Catherine Piolène, fille de feu Jacques Piolène, vieille rue des mousquetaires., 2 février 1718; MC/ET/I/275
      contrat de mariage; Varenne (rue de); Lefèvre, Denis; Piolène, Catherine; Piolène, Jacques; jardinier
    - Contrat de mariage entre Antoine Carré, maître cordonnier, rue de Buci, et Marguerite Michel, fille de René Michel, maître cordonnier, rue Sainte-Marguerite., 4 février 1718; MC/ET/I/275
    - Inventaire après décès de Françoise Firens, veuve de Joseph André, bourgeois de Paris, rue des Boucheries., 5 février 1718; MC/ET/I/275
      inventaire après décès; Firens, Françoise; André, Joseph
    - Contrat de mariage entre Michel Breton, cordonnier, rue Saint-Jacques, et Marie-Anne Tessier, veuve de Nicolas Lamaury, coffretier, rue Saint-Martin., 6 février 1718; MC/ET/I/275
      contrat de mariage; Saint-Jacques (rue); Saint-Martin (rue); Breton, Michel; Tessier, Marie-Anne; Lamaury, Nicolas; cordonnier
    - Contrat de mariage entre Jean Baptiste Roussel, gagne-denier, rue des Brodeurs, et Marie Michelle Sagot, fille de Dominique Joseph Sagot, gagne-denier, rue des Brodeurs., 6 février 1718; MC/ET/I/275
      contrat de mariage; Brodeurs (rue des); Roussel, Jean-Baptiste; Sagot, Marie-Michelle; Sagot, Dominique-Joseph; journalier
    - Contrat de mariage entre René Boullis, laboureur, rue de Vaugirard, et Marie-Nicole Picot, fille de feu Jean Picot, laboureur, rue de Vaugirard., 7 février 1718; MC/ET/I/275
      contrat de mariage; Vaugirard (rue de); Boullis, René; Picot, Marie-Nicole; Picot, Jean; agriculteur
    - Inventaire après décès d'Isaac Hérel, charbonnier, rue de Grenelle, époux de Catherine Royer., 8 février 1718; MC/ET/I/275
      inventaire après décès; Grenelle (rue de); Hérel, Isaac; Royer, Catherine; charbonnier
    - Décharge après décès de Nicolas Langlois, ordinaire de la musique du roi, demeurant rue de l’Université., 8 février 1718; MC/ET/I/275
      quittance; Langlois, Nicolas; musicien; Université (rue de l')
    - Contrat de mariage entre François Saillot, employé dans les fermes du roi, grande rue du Bac, et Marie Jeanne De Fenis, fille de François De Fenis, officier, rue du Sépulcre., 11 février 1718; MC/ET/I/275
      contrat de mariage; Bac (rue du); Saint-Sépulcre (rue du); Saillot, François; Fenis, Marie-Jeanne de; Fenis, François de
    - Contrat de mariage entre Michel Boisseau, le Plessis-Picquet, et Jeanne Bisson, fille de Pierre Bisson, jardinier, grande rue de Sèvre., 12 février 1718; MC/ET/I/275
      contrat de mariage; Sèvres (rue de); Boisseau, Michel; Bisson, Jeanne; Bisson, Pierre; jardinier
    - Contrat de mariage entre Nicolas Théodore, perruquier, Abbaye Saint-Germain-des-Prés, et Catherine Thibault, fille de Jean Thibault, maître charron, rue de l'Echaudé., 12 février 1718; MC/ET/I/275
      contrat de mariage; Echaudé (rue de l'); Théodore, Nicolas; Thibault, Catherine; Thibault, Jean; coiffeur; charron
    - Contrat de mariage entre David Turquin, postillon, grande rue de Seine, et Poncette Dailly, fille de feu Jacques Dailly, laboureur à Flaignes près Rocroi, rue Mézière., 13 février 1718; MC/ET/I/275
      contrat de mariage; Seine (rue de); Mézières (rue de); Turquin, David; Dailly, Poncette; Dailly, Jacques; conducteur de véhicules; agriculteur
    - Testament de Nicolas Delaunay, portier, rue de l'Université., 14 février 1718; MC/ET/I/275
      testament; Université (rue de l'); Delaunay, Nicolas
    - Contrat de mariage entre Claude Levesque, cocher, rue des Boucheries, et Madeleine Gayet, fille d'Antoine Gayet, tailleur de pierre, rue de Savoie., 14 février 1718; MC/ET/I/275
      contrat de mariage; Savoie (rue de); Levesque, Claude; Gayet, Madeleine; Gayet, Antoine; conducteur de véhicules; tailleur de pierre
    - Dépôt de testament de Nicolas Ballet, ancien contrôleur de la maison du Roi, rue Saint-André-des-Arts., 18 février 1718; MC/ET/I/275
      testament; Saint-André-des-Arts (rue); Ballet, Nicolas
    - BALLET (Nicolas) § dépôt du testament de Nicolas BALLET, 18 février 1718; MC/ET/I/275
      testament; Ballet, Nicolas
    - Contrat de mariage entre Edmé Vibert Viberé, frotteur, rue Saint-Dominique (chez les religieuses de Bellechasse), et Marie Urbine Bourguillat, fille de feu Edmé Bourguillat, monastère des religieuses de Bellechasse, rue Saint-Dominique., 20 février 1718; MC/ET/I/275
      contrat de mariage; Saint-Dominique (rue); Vibert Viberé, Edmé; Bourguillat, Marie Urbine; Bourguillat, Edmé
    - Contrat de mariage entre Jean Jacques François Hurault, marquis de Ville, rue Saint-Antoine, et Marie Françoise Le Brun, fille de François Le Brun, bourgeois de Paris, rue Saint-Antoine., 20 février 1718; MC/ET/I/275